臺灣高等法院臺中分院刑事判決　　　 94年度交上易字第970號
上　訴　人　臺灣彰化地方法院檢察署檢察官
被　　　告　丙○○
　　　　　　丁○○
上列上訴人因被告等業務過失傷害等案件，不服臺灣彰化地方法
院94年度交易字第4號中華民國94年6月17日第一審判決（起訴案
號：臺灣彰化地方法院檢察署93年度調偵字第441號），提起上
訴，本院判決如下：
    主  文
上訴駁回。
丙○○緩刑年。
    事  實
一、丁○○為鏵錡商行之貨車司機，係從事駕駛業務之人。於民
    國（下同）93年5月19日16時20分許，駕駛車牌號碼：Ａ二
    －8589號自小貨車，沿彰化縣和美鎮國道三號交流道由北往
    南方向行駛，途經上開路段與福北路交岔路口時，本應注意
    車前狀況，並依規定速限行駛（限速50公里），且依當時路
    面乾燥、無缺陷、道路無障礙物，亦無不能注意情形，竟疏
    未注意，於通過上開交岔路口時以超過時速50公里之速度超
    速行駛，適有丙○○駕駛車牌號碼：Ｂ七－8076號自小客車
    ，沿彰化縣和美鎮國道三號交流道旁產業道路由北往南方向
    行駛，途經福北路欲左轉進入國道三號交流道時，本亦應遵
    守燈光號誌之指示行車，且依當時情形，並無不能注意之情
    事，竟疏未注意，於燈光號誌為紅燈時，駛入路口內妨礙交
    通，致使丁○○為閃避丙○○所駕車輛，而駛入對向車道，
    遂撞及該車道由戊○○駕駛之車牌號碼ＥＰ－2459號自小貨
    車，致戊○○受有右膝下粉碎骨折、皮肉壞死等傷害。
二、案經被害人戊○○訴由臺灣彰化地方法院檢察署檢察官偵查
    起訴。
    理  由
一、上開被告丙○○、丁○○二人駕駛車輛因過失，致遂撞及戊○○駕駛之車牌號碼ＥＰ－2459號自小貨車，致戊○○受有
    右膝下粉碎骨折、皮肉壞死等傷害之事實，業據被告丙○○
    、丁○○於偵查、原審及本院坦承不諱，核與被害人戊○○
    之指述及證人劉建宏之證述相符，復有彰化縣警察局和美分
    局道路交通事故現場圖、調查報告表、談話紀錄表各1份、
    現場照片9張、光田綜合醫院診斷證明書2紙在卷可稽，且本
    件車禍經送臺灣省彰化縣區車輛行車事故鑑定委員會鑑定及
    臺灣省車輛行車事故覆議鑑定委員會覆議，亦認定丙○○確
    為「肇事主因」而丁○○為「肇事次因」有臺灣省彰化縣區
    車輛行車事故鑑定委員會鑑定書及及臺灣省車輛行車事故覆
    議鑑定委員會93年9月14日府覆議字第9320766號函各1份在
    卷可稽。被告丁○○駕車本應注意車前狀況，並依規定速限
    行駛且依當時路面乾燥、無缺陷、道路無障礙物，亦無不能
    注意情形，竟疏未注意，於通過上開交岔路口時以超過時速
    50公里之速度超速行駛以致肇事致人受傷，其有過失已臻明
    確，而被告丙○○駕車亦應遵守燈光號誌之指示行車，且依
    當時情形，並無不能注意之情事，竟疏未注意，於燈光號誌
    為紅燈時，駛入路口內妨礙交通，致使丁○○為閃避陳志仲
    所駕車輛，而駛入對向車道，遂撞及該車道由戊○○駕駛之
    車牌號碼ＥＰ－2459號自小貨車，致戊○○受有右膝下粉碎
    骨折、皮肉壞死等傷害，其有過失亦臻明確。戊○○受所受
    上開右膝下粉碎骨折、皮肉壞死等傷害與本件被告丁○○及
    丙○○2人之上開過失行為，具相當因果關係，被告丁○○
    及丙○○2人上開犯行，均堪認定，應予依法論科。
二、被告丁○○為鏵錡商行之貨車司機，係從事駕駛業務之人，
    故核其所為係犯刑法第284條第2項前段之業務過失傷害罪，
    被告丙○○所為係犯刑法第284條第1項之過失傷害罪。原審
    判決依上開理由，適用刑法第284條第1項前段、第2項前段
    、第41條第1項前段，罰金罰鍰提高標準條例第1條前段、第
    2條之規定，並以簡式判決分別量處被告丙○○有期徒刑3月
    ，被告丁○○有期徒刑6月，均諭知易科罰金之折算標準，
    核其認事用法均無違誤，量刑亦稱妥適，應予維持。檢察官
    據告訴人戊○○之請求上訴意旨略以：被告2人上開所為對
    告訴人造成重大危害，且事後告訴人置之不理，未就被告之
    過失為補償，被告2人之行為，顯無可資輕判或憫恕之處，
    原審判決對被告2人之量刑顯屬過輕等語，指摘原審判決不
    當，惟查：、被告丙○○業於94年7月19日與告訴人以新
    台幣80萬元達成和解，有和解書影印本1份在卷可稽，且告
    訴代理人甲○○亦於本院審理時明確指稱：陳先生（指丙○○）部分，我們已經和解了，所以我沒有意見等語明確（詳
    見本院審理卷第34頁），是檢察官據告訴人之請求就被告丙○○部分上訴認被告丙○○未和解，而認原審判決有關丙○○部分之量刑過輕等語，即非有理由。、另本件被告丁○○部分僅係肇事次因，業經詳述如前，其過失程序，尚非重
    大，雖尚未與告訴人和解，惟被告丁○○前並無何犯罪紀錄
    ，有臺灣高等法院被告全國前案紀錄表1份在卷可稽，且於
    犯後坦承犯行，參諸同案被告丙○○所受有期徒刑3月之宣
    告，原審判決就刑法第284條第2項前段最重本刑1年以下有
    期徒刑之罪，量處被告丁○○有期徒刑5月，尚難認有何不
    妥之處，檢察官據告訴人戊○○之請求就被告丁○○部分之
    上訴，亦無理由，應予駁回。另被告丙○○前未曾受有期徒
    刑以上刑之宣告，有臺灣高等法院被告全國前案紀錄表1份
    在卷可稽，因一時疏失致車禍肇事致人受傷，事後已坦承犯
    行，深具悔意，且與告訴人達成和解，業經詳述如前，經此
    刑之宣告後，應知警惕而無再犯之虞，本院因認暫不執行其
    刑為當，予以宣告緩刑。
三、據上論斷，應依刑事訴訟法第368條、第74條第1款判決如主
    文。
本案經檢察官乙○○ 到庭執行職務。
中　　華　　民　　國　　94　　年　　10　　月　　13　　日
               刑事第三庭　審判長法　官　江　錫　麟
                                 法　官　林　欽　章
                                 法　官　胡　忠　文
上列正本證明與原本無異。
不得上訴。
                                 書記官　陳　麗　玉
中　　華　　民　　國　　94　　年　　10　　月　　14　　日
附錄論罪法條
刑法第284條
因過失傷害人者，處6月以下有期徒刑、拘役或5百元以下罰金，
致重傷者，處1年以下有期徒刑、拘役或5百元以下罰金。
從事業務之人，因業務上之過失傷害人者，處1年以下有期徒刑
、拘役或1千元以下罰金，致重傷者，處3年以下有期徒刑、拘役
或2千元以下罰金。
　　　　　　　　　　　　　　　　　　　　　　　　　　　Ｆ
